# 请教陈版，关于股权无偿划转

提问人：zhouyanqun1985 时间：2016-06-21 17:14:05
请教陈版及各位大神 问题背景：A公司现持有上市公司B公司30%股权，为B公司控股股东，采用成本法进行核算，现上级主管部门（当地国资委）要求A公司将所持有的B公司股权无偿发划转给C公司。 问:1：C公司对该部分股权的入账处理应当按照A公司账面成本，还是现公允价值进行核算？
附：瑞华研究 2014 的相关内容对该部分的表述 问题 3-1-18（政府无偿划拨股权的会计处理） 问题： 对政府划拨的股权如何确认？
解答： 根据《企业会计制度--会计科目和会计报表》对“1401 长期股权投资”科目的使用说明：“通过行政划拨方式取得的长期股权投资，按划出单位的账面价值，作为初始投资成本”。如果划出单位原先对被划转股权采用权益法核算，划入后本公司也采用权益法核算的，相当于按照股权所在标的公司净资产账面价值的相应份额借记长期股权投资，同时贷记资本公积。
问题 2 ：在《企业会计准则》的核算体系下，是否可以沿用会计制度的处理方式？

回答人：chenyiwei
因为是根据国资委的要求进行划转，所以C取得B的股权时，按同一控制下合并的原则处理，按划入日B的帐面净资产为基础确定长期股权投资成本，同时贷记资本公积。

提问人：khyzb 时间：2016-06-21 18:25:27
陈版，a公司的会计处理，是优先冲减资本公积，还是先冲减未分配利润

回答人：chenyiwei
依次冲减资本公积、盈余公积、未分配利润。